臺灣高雄地方法院民事判決
111年度雄小字第2481號
原      告  劉冠妤  
被      告  郭元誠  
上列當事人間請求損害賠償事件，原告就本院111年度簡字第182
7號刑事妨害秘密案件提起附帶民事訴訟，經刑事庭以111年度審
附民字第373號裁定移送前來，本院於民國111年11月9日言詞辯
論終結，判決如下︰
    主      文
被告應給付原告新臺幣捌萬元，及自民國一一一年六月十七日起
至清償日止，按週年利率百分之五計算之利息。
原告其餘之訴駁回。
本判決第一項得假執行。
原告其餘假執行之聲請駁回。
    事實及理由
一、原告主張：原告於民國111年1月19日19時許，遭被告持手機
    從裙底往原告私密處錄影，經本院111年度簡字第1827號判
    決被告涉犯妨害秘密罪處拘役30日確定在案。本件造成原告
    從案發迄今，對於穿裙子、搭手扶梯如此稀鬆平常之事情，
    卻抱有極大的恐懼感，造成原告精神上痛苦，對此請求賠償
    精神慰撫金新臺幣（下同）10萬元。爰依民法第184條第1 
    項、第195 條第1 項規定，提起本件訴訟等語。並聲明：㈠
    被告應給付原告10萬元及自起訴狀繕本送達翌日 起至清償
    日止，按週年利率5%計算之利息。㈡願供擔保，請准宣告假
    執行。
二、被告答辯：希望賠償金額可以低一點，能力負擔範圍在5萬
    元以下等語。
三、得心證之理由：
  ㈠按因故意或過失，不法侵害他人之權利者，負損害賠償責任
    。不法侵害他人之身體、健康、名譽、自由、信用、隱私、
    貞操，或不法侵害其他人格法益而情節重大者，被害人雖非
    財產上之損害，亦得請求賠償相當之金額。民法第184 條第
    1 項前段、第195 條第1 項前段分別定有明文。又慰藉金之
    賠償須以人格權遭遇侵害，使精神上受有痛苦為必要，其核
    給之標準固與財產上損害之計算不同，然非不可斟酌雙方身
    分資力與加害程度，及其他各種情形核定相當之數額，亦有
    最高法院51年台上字第223號判例要旨足參。
  ㈡經查：
  1.原告主張被告在捷運手扶梯處，持手機拍攝原告裙底內之身
    體隱私部位乙節，被告並不爭執，且於刑事偵、審時均自白
    不諱，經本院刑事庭以111年度簡字第1827號判處被告拘役3
    0日在案，有刑事判決在卷可參，則原告主張之事實，堪信
    為真。而被告行為侵害原告隱私權，造成原告精神上痛苦，
    是原告依侵權行為法律關係，請求被告賠償非財產上之損害
    ，自屬有據。
  2.本院斟酌原告所受侵害之程度及精神痛苦，再衡量兩造當庭
    自陳之學歷、職業、收入、資產狀況等節（本院卷第26頁）
    ，並參酌兩造之財產資力（有兩造之稅務電子閘門財產所得
    調件明細表可參，因屬個人隱私，僅予參酌，不予揭露）等
    一切情狀，認精神慰撫金數額以8萬元為適當，逾此範圍之
    部分，則屬過高，不應准許。
四、綜上所述，原告依侵權行為之法律關係，請求被告給付8 萬
    元及自起訴狀繕本送達翌日即111年6月17日起（附民卷第11
     頁）至清償日止，按週年利率5%計算之利息，為有理由，
    應予准許。逾此範圍之請求，則無理由，應予駁回。
五、本件係依小額程序為被告敗訴之判決，依民事訴訟法第436
    條之20規定，應依職權宣告假執行（原告此部分聲請供擔保
    宣告假執行，係屬贅述）。至原告敗訴部分，其假執行之聲
    請因失所附麗，應併予駁回。
六、本件為刑事附帶民事訴訟之事件，且於民事訴訟程序中並無
    另行繳納裁判費或訴訟費用支出，故不為訴訟費用負擔之諭
    知，併予敘明。
中　　華　　民　　國　　111 　年　　12　　月　　7 　　日
                  高雄簡易庭  法  官   鄧怡君 
以上正本係照原本作成。
民事訴訟法第436 條之24第2 項：對於本判決之上訴，非以違背
法令為理由，不得為之。
如對本判決上訴，須於判決送達後20日內向本院提出上訴狀，並
須表明原判決所違背之法令及其具體內容與依訴訟資料可認為原
判決有違背法令之具體事實之上訴理由（均須按他造當事人之人
數附繕本）。
中　　華　　民　　國　　111 　年　　12　　月　　7 　　日
                                書記官  吳語杰